臺灣彰化地方法院刑事判決　　　　　　　　　　　　　九十三年度易字第三七一號
　　公　訴　人　臺灣彰化地方法院檢察署檢察官
　　被　　　告　甲○○
　　被　　　告　庚○○
右列被告因竊盜等案件，經檢察官提起公訴（九十二年度偵緝字第五一○號、九十二
年度偵緝字第五一一號、九十二年度偵字第四四九一號、九十二年度偵字第六六二五
號），本院判決如左：
    主  文
甲○○竊盜，累犯，處有期徒刑伍月；又連續攜帶兇器竊盜，累犯，處有期徒刑壹年
，扣案之手電筒壹支、手套壹雙、多功能板手壹組、鑰匙壹支均沒收；又共同損壞公
務員職務上掌管之物品，累犯，處有期徒刑肆月。應執行有期徒刑壹年柒月。扣案之
手電筒壹支、手套壹雙、多功能板手壹組、鑰匙壹支均沒收。
庚○○收受贓物，累犯，處有期徒刑肆月，如易科罰金以佰元折算壹日；又共同損
壞公務員職務上掌管之物品，累犯，處有期徒刑肆月，如易科罰金以佰元折算壹日
。應執行有期徒刑陸月，如易科罰金以參佰元折算壹日。其餘被訴共同竊盜部分，無
罪。
    事  實
一、甲○○前於民國八十七年間，因犯竊盜罪，經本院以八十七年度易字第四一○號
    、八十七年度易字第一八一八號分別判處有期徒刑八月、五月，二罪接續執行而
    於八十九年二月一日縮短刑期假釋，於八十九年三月二十一日假釋期滿未經撤銷
    視為執行完畢，仍不知悔改，復因贓物罪，經本院以九十一年度訴字第三四五號
    判決判處有期徒刑五月，如易科罰金以三百元折算一日確定，而亟需現金繳納易
    科罰金，適其友人己○○欲前往台中市○○路○段一三八號六樓冠林營造股份有
    限公司（下稱冠林公司）收取工程款，遂於九十一年八月二日駕車搭載己○○前
    往冠林公司取款，擬向己○○借款繳納罰金。己○○於當日收取冠林公司所交付
    之支票二張，票面金額分別為新台幣（下同）十五萬元、十萬元，發票人均為冠
    林公司，付款銀行為中國農民銀行中港分行，其中面額十五萬元之支票發票日為
    九十一年十一月一日，支票號碼為ＡＺ0000000號後，將上開二張支票放
    在其平日作夜市生意所用之車牌號碼八Ｖ─八一一三號自小貨車置物抽屜內。甲○○向己○○借錢未果，竟意圖為自己不法所有，於九十一年八月二日某時起至
    八月四日止之某時（確實時間不詳），利用幫忙己○○作夜市生意之機會，在前
    開小貨車內竊得上開支票二張，得手後持面額十五萬元之支票向張嘉文（譯音）
    調現，並於九十一年八月五日至台灣彰化地方法院檢察署繳納罰金十三萬五千元
    。己○○發現支票遭竊後懷疑係甲○○所為，質之甲○○矢口否認竊取支票，甲○○為免事蹟敗漏，遂於九十一年八月五日起至同年月六日止之某時（確實日期
    不詳），將面額十萬元之支票放回前開小貨車置物抽屜內。嗣經己○○一再催請
    甲○○返還前開十五萬元支票，甲○○始向張嘉文取回面額十五萬元支票，又不
    知何故於九十一年十月底某日委請不知情之姊林秋花（另經檢察官為不起訴處分
    ）持向彰化第一信用合作社花壇分社託收，因己○○已掛失止付而遭退票，而為
    警循線查獲。
二、甲○○另基於意圖為自己不法所有之概括犯意，先於九十二年八月十九日二十一
    時至二十三時間之某時點，在彰化縣員林鎮○○路二一六號樓下騎樓處，以其所
    有可供兇器使用之多功能板手一組撬開（毀損部份未提告訴）丁○○所有車牌號
    碼ＳＹ─○七七一號自小客車（該車價值據丁○○表示約為新台幣【下同】十萬
    元）之車門，發動開走而竊取上開車輛作為代步之用。甲○○承前開概括犯意，
    於九十二年八月二十一日十八時三十分至十八時五十分許之某時，侵入彰化縣埔
    鹽鄉○○村○○路二巷九五號以北五百公尺處乙○○經營之瑞財板模工程行倉庫
    內（侵入建築物部分未據告訴），見乙○○所有之堆高機一台停放該倉庫內，堆
    高機上插有鑰匙未及取下，認有機可乘，啟動引擎予以竊取（該堆高機價值據乙○○稱約為三十萬元），得手後隨即駛離現場，並停放於彰化縣埔鹽鄉○○路永
    樂橋附近。
三、甲○○竊得堆高機後，於同日十九時許駕駛前開竊得之車牌號碼ＳＹ─○七七一
    號自小客車，至庚○○（前於八十四年間因違反肅清煙毒條例案件，經本院判處
    有期徒刑三年二月確定，於八十五年三月三十一日入監執行，於八十六年九月十
    二日假釋出獄，於八十八年四月二十八日假釋期滿執行完畢）位於彰化縣花壇鄉
    ○○村○○街三五○號住處，以帶庚○○去賺錢為由，搭載庚○○前往前開堆高
    機之停放處。甲○○告知庚○○該自小客車、堆高機均是贓物，並交付手電筒一
    支、手套一雙、多功能扳手一組、鑰匙一支予庚○○，示意庚○○戴手套駕駛堆
    高機，因庚○○不會駕駛堆高機，甲○○即自行駕駛該堆高機，要求庚○○駕駛
    前開自小客車，庚○○明知該自小客車係來路不明之贓車，竟駕駛該自小客車尾
    隨在甲○○駕駛之堆高機後方，而予以收受。
四、甲○○、庚○○分別駕駛堆高機、自小客車行經彰化縣埔鹽鄉○○路永樂橋附近
    ，甲○○、庚○○二人下車打行動電話時，為路過之彰化縣警察局鹿港分局洪堀
    派出所所長劉千祥發覺可疑，經查詢確定該自小客車係丁○○遭竊之贓車，即通
    知支援警力前來圍捕，此時庚○○依甲○○指示駕駛該自小客車前往附近尋找朋
    友。同日十九時五十五分許，庚○○、甲○○駛至彰化縣福興鄉秀厝村洪堀巷四
    之四號以南約五百公尺處時，為洪崛派出所警員林永樑、許澤允發現，林永樑、
    許澤允隨即駕駛車牌號碼Ａ六─四四六七號巡邏車趨前示意庚○○停車受檢，庚○○、甲○○明知該車之警員係依據法令執行公務之公務員，拒不停車且倒車欲
    逃離現場，林永樑見狀亦駕駛巡邏車倒車擋住去路，庚○○、甲○○竟共同基於
    妨害公務、損壞公務員職務上掌管之物品之犯意，駕駛該自小客車衝撞巡邏車，
    致使該巡邏車右前門即右前擋泥板凹陷，而以此方式，對於依法執行職務之警員
    林永樑、許澤允施以強暴，欲阻止警員之追捕，庚○○駕車高速疾駛撞及路旁木
    材堆而停止，庚○○、甲○○棄車逃跑，經警逮捕庚○○，並在其身上扣得甲○○所交付之手電筒一支、手套一雙、多功能扳手一組、鑰匙一支，甲○○則趁亂
    逃逸。
五、案經彰化縣警察局鹿港、彰化分局分別報請台灣彰化地方法院檢察署檢偵查起訴
    。
    理  由
甲、程序部分：
  壹、本案證據能力部分：被告二人對於證人丁○○、乙○○、林秋花、簡來合、己○○、林永樑、劉千祥於警詢或偵查中所陳述之證據能力，於本院準備程序均
      陳明無意見，亦均未於言詞辯論終結前聲明異議，視為於審判程序同意作為證
      據，且本院審酌上開警詢、偵查筆錄作成時之情況尚無不當，依刑事訴訟法第
      一百五十九條之五之規定，自有證據能力，合先敘明。
  貳、按法院認為適當時，得依當事人之聲請，以裁定將共同被告之調查證據程序分
      離，刑事訴訟法第二百八十七條之一第一項定有明文。被告甲○○聲請詰問共
      同被告庚○○，本院認有使被告庚○○在被告甲○○之調查證據程序中，以證
      人身分具結後接受詰問，並以其證言，為被告甲○○有利、不利事實認定依據
      之必要，而裁定將共同被告甲○○之調查證據程序分離。又共同被告庚○○有
      刑事訴訟法第一百八十一條證人恐因陳述致自己或與其有前條第一項關係之人
      受刑事追訴或處罰得拒絕證言情事（關於竊取丁○○之自小客車、乙○○之堆
      高機之事實），故於審理中依刑事訴訟法第一百八十六條第二項之規定諭知被
      告庚○○得拒絕證言之情形，被告庚○○當庭表示拒絕證言，合先敘明。
乙、實體部分：
  壹、有罪部分：
    一、被告甲○○竊取支票部分：
        訊據被告甲○○固坦承有取得上開二紙支票，並於九十一年十月底某日將其
        中面額十五萬元支票交予伊姊林秋花提示等情，惟矢口否認有竊盜犯行，辯
        稱：該二紙支票係己○○於九十一年八月二日在冠林公司樓下交付伊的，因
        己○○同意將面額十五萬元之支票借伊調現繳納易科罰金，另一張面額十萬
        元支票則委請伊幫忙調現，嗣因伊無法調現才返還該面額十萬元支票予己○○云云。然查：
      (1)告訴人己○○於九十二年五月十二日警訊時陳稱：「甲○○是於九十一年六
        月加盟我的氧氣炒冰砂生意，有來向我學習。」、「支票是我於九十一年八
        月四日零時許在彰化縣花壇鄉○○路作夜市，在我的車號八Ｖ─三一一三號
        自小貨車失竊的，我確定是甲○○偷的。」、「甲○○在我支票失竊前，就
        一直要向我借錢，他說是要去法院繳交一筆易科罰金的錢，我沒有借他。我
        支票失竊後，我一直問他有無偷支票，他才於九十一年九月十四日說要找一
        天向我解釋，所以我確定是他偷的。」、「另一張面額十萬元支票，在我發
        現失竊後，向甲○○詢問及表示要報警，隔二天那張面額十萬元支票就出現
        在我的自小貨車上。」等語，於偵訊時亦堅稱未同意借支票予被告甲○○繳
        納易科罰金及調現等語；於本院審理時證稱：「甲○○曾經開口向我借，我
        沒有答應他。」等語，足認告訴人己○○自始否認有何出借支票予被告甲○○之行為。被告甲○○於九十一年八月二日駕車搭載告訴人前往冠林公司拿
        支票，得知告訴人取得面額共二十五萬元支票二紙，案發前後經常與告訴人
        作夜市生意，知悉告訴人之生活習慣及支票置放位置，在亟需現金繳納罰金
        情形下而竊取告訴人支票，以解決燃眉之急，自屬合乎常情。況告訴人若同
        意借支票予被告甲○○，事後何須任意掛失支票，致自己遭訴追誣告罪嫌必
        要。
      (2)再者，被告甲○○於警、偵訊時及本院準備程序時均供稱上開二張支票是己○○在冠林公司樓下交給伊，斯時應無第三者在場，且被告甲○○於警、偵
        訊時均未曾提及有何人目睹己○○交付支票予伊，於本院審理時始提出丙○○、戊○○知悉己○○同意借伊支票，然證人丙○○到庭結證稱：「九十一
        年八月二日在夜市，我看到甲○○拿易科罰金的單子給己○○看，己○○說
        要幫甲○○繳納。己○○是在我位於彰化縣花壇鄉三春村後厝一巷一○三號
        住處，拿面額十五萬元支票給甲○○，我先生戊○○在場也有看到。」等語
        （參本院九十三年六月二十九日訊問筆錄）；證人戊○○則結證稱：「甲○○有向己○○提起罰金的錢繳不出來，己○○後來有拿十五萬元的票要給甲○○繳罰金。是己○○跟我說有拿支票給甲○○，但是我沒有親眼看到。」
        等語（見本院九十三年七月十五日訊問筆錄），證人丙○○所證述告訴人交
        付支票地點與被告甲○○供稱之地點歧異，而證人丙○○、戊○○所述之細
        節明顯不一，足見證人丙○○、戊○○前揭所為之證述應係事後附和被告之
        供詞，不足為被告有利之認定。
      (3)被告甲○○係因贓物罪，經本院以九十一年度訴字第三四五號判決判處有期
        徒刑五月，如易科罰金以三百元折算一日確定，被告甲○○於九十一年八月
        五日繳納易科罰金執行完畢，此有台灣高等法院被告全國前案紀錄表可查，
        顯見被告甲○○意圖暫以竊得之支票應急支付罰金，避免入監服刑。被告甲○○以不詳手法取回該面額十五萬元支票，不知何故交予伊姊林秋花提示，
        並不足反推為被告甲○○無竊盜犯行之有利證據。上開支票既係告訴人己○○作夜市生意時，置放在自小貨車置物抽屜內，而後察覺支票不見，顯係遭
        人故意拿取無訛，又被告甲○○係嗣後持有該支票之人，且所稱係告訴人交
        付支票予伊之辯，既不足採信，復未能合理交待支票取得之來源，堪認被告
        甲○○係出於不法所有之意圖，而竊取支票無訛。此外，復有面額十五萬元
        支票、台灣票據交換所台中市分所退票理由單、掛失止付票據提示人資料查
        報表、遺失票據申報書在卷足稽，本案事證明確，被告甲○○此部份犯行應
        堪認定。
    二、被告庚○○收受贓物罪部分：
        訊據被告庚○○坦承被告甲○○於九十二年八月二十一日十八時三十分許，
        駕駛車牌號碼ＳＹ─○七七一號自小客車至伊住處，表示要載伊去賺錢，被
        告甲○○行駛至前開堆高機停放處時，有告知伊堆高機及自小客車都是贓物
        等語，而證人丁○○於警、偵訊時指稱：「該車是我所有，我平日將車停在
        彰化縣員林鎮○○路二一六號騎樓，案發當天於二十一時許停放在前開騎樓
        處，同日二十三時許發現該車被偷。警察通知我領回該車，我發現該車門鎖
        有被撬開的痕跡。」等語，並有贓物認領保管單、車輛竊盜車牌失竊資料個
        別查詢報表－查詢車輛認可資料各一紙附卷可稽，前揭自小客車確屬贓物無
        疑。被告庚○○若非知悉該車係贓車，其於同日十九時五十五分許應被告甲○○所請，駕駛該車搭載被告甲○○行經彰化縣福興鄉秀厝村洪堀巷四之四
        號以南約五百公尺處時，為警盤查，何須加速倒車逃逸。從而，被告庚○○
        上開收受贓物犯行堪以認定。
    三、被告甲○○竊取車牌號碼ＳＹ─○七七一號自小客車及堆高機部分：
        訊據被告甲○○矢口否認竊取該車，辯稱：庚○○於九十二年八月二十一日
        十八時許，駕駛車牌號碼ＳＹ─○七七一號自小客車至伊住處，表示有事請
        伊處理，伊即搭乘該車，至於處理何事，庚○○並未說明，伊未竊取該自小
        客車。庚○○駕車行經彰化縣福興鄉秀厝村洪崛巷四之四號以南五百公尺處
        ，警員駕駛巡邏車靠近，庚○○馬上倒車逃跑，伊根本未竊取堆高機云云。
        惟查：
      (1)被告庚○○為警逮捕帶回派出所後，原本自己擔下罪責，經警員告知已發現
        自小客車上有二人，被告庚○○始供出在逃的是被告甲○○，並供承是被告
        甲○○駕駛前開自小客車載伊去堆高機停放處，堆高機應是被告甲○○竊取
        處等情，此經證人即彰化縣警察局鹿港分局洪堀派出所所長劉千祥、警員林
        永樑於本院審理時證述屬實，且被告庚○○於歷次偵訊、審理時就被告甲○○駕駛前開自小客車至伊住處，告知要載伊去賺錢，便載伊前往堆高機停放
        處，被告甲○○告知自小客車、堆高機均為贓物，被告甲○○要求伊戴上手
        套駕駛堆高機，伊表示不會駕駛堆高機，被告甲○○即自行駕駛堆高機，並
        囑伊駕駛自小客車跟在堆高機後方前進，之後被告甲○○搭上自小客車請伊
        駕車一同尋找朋友等情，始終供述一致。何況被告庚○○亦坦承知悉該自小
        客車為贓物，其所言亦無為己脫罪之虞，倘本案失竊自小客車確實為被告庚○○竊取，被告庚○○自無設詞誣陷被告甲○○致己身陷收受贓物刑責之必
        要，其所為之供述堪信與事實相符。
      (2)證人乙○○之瑞財板模行倉庫之地點，係在彰化縣埔鹽鄉○○村○○路二巷
        九五號以北五百公尺處，距離堆高機尋獲地點約有一、二十分鐘車程，此據
        證人乙○○於偵訊時證述在卷；參以證人劉千祥於審理時證稱：「當天晚上
        七點三十分左右，我在永樂橋那邊看到一個人駕駛一部堆高機，後面跟一部
        車號ＳＹ─○七七一號自小客車。之後在洪堀巷發現堆高機停在前面，自小
        客車停在後面，一個人在堆高機前面打電話，另一人在自小客車旁邊打電話
        ，我向查詢車牌發現是贓車，就找警員林永樑等人圍捕。」等語，以此推之
        ，被告甲○○竊得堆高機行駛一段距離後，再駕駛前開自小客車搭載被告庚○○至堆高機停放處，囑被告庚○○駕駛自小客車，以一人駕駛堆高機、一
        人駕駛自小客車方式搬運贓物，避免形跡可疑遭人識破。倘該堆高機非被告
        甲○○竊取，被告甲○○何須以此方式保全竊得之堆高機？被告甲○○又何
        須於警盤查時棄車逃逸？佐以被告庚○○既已坦承收受贓物罪，如非被告甲○○載伊前往該堆高機停放處，被告庚○○大可供稱該堆高機為他人所竊，
        一人承擔所有收受贓物罪責，實無再誣指彼此並無仇隙之被告甲○○涉案之
        必要，此益可見被告庚○○所供非虛。
      (3)此外復有手電筒一支、多功能板手一組、手套一雙、鑰匙一支扣案可資佐證
        ，且有丁○○、乙○○領回自小客車、堆高機後出具之贓物認領保管收據、
        車輛失竊資料個別查詢報表─查詢車輛認可資料一份、照片等在卷可稽。被
        告甲○○所辯顯係事後卸責之詞，不足採信，此部份竊盜犯行亦堪以認定。
    三、被告二人妨害公務部分：
        訊據被告甲○○固坦承於右揭時地由庚○○開車後退撞及巡邏車之事實，惟
        矢口否認有妨害公務犯行，辯稱：車子是庚○○開的，伊沒有叫庚○○將車
        開走，是庚○○自己駕車逃逸的云云。經查，右揭犯罪事實業據被告庚○○
        迭於警、偵訊及本院審理中自白不諱，核與證人林永樑於本院審理時證稱：
        「被告二人駕駛失竊的自小客車，我趕到現場時，被告二人剛好從廟的廣場
        出來，我開到該車旁邊示意停車，該車就倒車準備跑掉。我跟著倒車堵住該
        車。該車就撞開我車跑出去，巡邏車的右前車門、擋泥板附近被撞凹陷。該
        車轉彎失控撞到木材堆。其中坐在乘客座者，在撞到木材堆時就下車逃跑。
        庚○○也跟著下車，我同事就追上庚○○。」等語相符，復有巡邏車受損照
        片附卷可資佐證，況如前所述，該自小客車、堆高機係被告甲○○所竊取，
        衡之常理，遇見盤查之員警，被告甲○○本亟欲逃走，是被告庚○○供稱當
        時被告甲○○要求伊駕車逃逸，而倒車撞毀巡邏車，自堪採信。換言之，被
        告二人對於警員當時係依法執行職務之情自是了然於胸，而其駕車衝撞行為
        已足以造成妨害警員執行公務之強制力亦彰彰明甚。足見被告二人所為確係
        基於妨害公務員執行公務之犯意。被告甲○○前開辯解，無非事後卸責之詞
        ，不足採信，
    四、核被告甲○○、庚○○所犯罪名及處罰結果如下：
      (1)被告甲○○持多功能板手一組竊取自小客車，該等工具客觀上足以危害他人
        生命、身體，被告主觀上亦有以之為兇器之意，此部份所為係犯刑法第三百
        二十一條第一項第三款之加重竊盜罪。其竊取支票、竊取堆高機，係各犯刑
        法第三百二十條第一項之竊盜罪。又其先後竊取自小客車、堆高機之行為，
        犯罪之時間緊接，所犯基本事實之罪名亦同，顯係出於概括犯意為之，為連
        續犯，應論以攜帶兇器竊盜罪，並依刑法第五十六條之規定，加重其刑。再
        所犯竊取支票與攜帶兇器竊盜二罪間，時間相隔約一年，犯罪態樣不同，尚
        難認係基於概括犯意而為，非屬連續犯，公訴人認係連續犯，尚有未洽。按
        刑法第一百三十八條所稱公務員職務上掌管之物品，凡該物品由公務員本於
        職務上之關係所掌管者，即屬之。故警用巡邏車係警員因執行警察職務所掌
        管，且係執行警察職務所必需，乃屬公務員職務上掌管之物品無疑（最高法
        院九十二年度臺非字第五六號判決參照）。被告甲○○與庚○○駕車衝撞巡
        邏車之行為，係犯刑法第一百三十五條第一項妨害公務罪及同法第一百三十
        八條之損壞公務員職務上掌管之物品罪（公訴人漏引論罪法條）。被告甲○○一行為而觸犯上開妨害公務罪及損壞公務員職務上掌管之物品罪，屬想像
        競合，應從一重之損壞公務員職務上掌管之物品罪處斷。被告甲○○與庚○○就損壞公務員職務上掌管物品罪，有犯意聯絡，行為分擔，均為共同正犯
        。被告甲○○所犯上開普通竊盜罪、攜帶兇器竊盜罪、損壞公務員職務上掌
        管之物品罪，犯意各別，罪名有異，屬數罪併罰關係，應予分論併罰。查被
        告甲○○前於八十七年間，因犯竊盜罪，經本院以八十七年度易字第四一○
        號、八十七年度易字第一八一八號分別判處有期徒刑八月、五月，二罪接續
        執行而於八十九年二月一日縮短刑期假釋，於八十九年三月二十一日假釋期
        滿未經撤銷視為執行完畢，有臺灣高等法院被告全國前案紀錄表一件在卷可
        查。其受有期徒刑之執行完畢後，五年內再犯本案有期徒刑以上之三罪，均
        為累犯，應依刑法第四十七條規定，各加重其刑，並就攜帶兇器竊盜罪遞加
        重其刑。
      (2)核被告庚○○所為，係犯刑法第三百四十九條第一項收受贓物罪、同法第一
        百三十八條之損壞公務員職務上掌管之物品罪（此部分公訴人漏引論罪法條
        ，其一行為而觸犯上開妨害公務罪及損壞公務員職務上掌管之物品罪，屬想
        像競合，應從一重之損壞公務員職務上掌管之物品罪處斷）。被告庚○○就
        損壞公務員職務上掌管之物品罪，與甲○○有犯意聯絡，行為分擔，均為共
        同正犯。被告庚○○所犯上開二罪間，犯意各別，犯罪構成要件不同，應分
        論併罰。查被告庚○○前於八十四年間因違反肅清煙毒條例案件，經本院判
        處有期徒刑三年二月確定，於八十五年三月三十一日入監執行，於八十六年
        九月十二日假釋出獄，於八十八年四月二十八日假釋期滿執行完畢，有臺灣
        高等法院被告全國前案紀錄表一件在卷可查。被告庚○○受有期徒刑之執行
        完畢後，五年內再犯本案有期徒刑以上之二罪，均為累犯，應依刑法第四十
        七條規定，各加重其刑。
      (3)爰審酌被告甲○○年輕力壯，四肢健全，不思自力更生，憑己勞力賺取財物
        ，竟為滿足自己需求恣意竊盜，及忽視執法公務員之生命、身體安全，不惜
        以汽車衝撞警車，對於執行公務之員警施以危害其等身體安全之暴行，犯後
        猶卸詞狡辯，及其犯罪之手段、結果等；另被告庚○○犯後坦承犯行，於偵
        查、審理程序均坦承全部犯行，且與被害人丁○○達成和解，有和解書附卷
        可參，犯後態度良好等一切情狀，分別量處如主文所示之刑，並定應執行刑
        。又查扣案之手電筒一支、手套一雙、多功能板手一組、鑰匙一支，被告甲○○雖否認為其所有且係供犯罪所用之物，此等物品雖在被告庚○○身上所
        扣得，被告庚○○供稱係被告甲○○所交付，且參諸被告甲○○以破壞車牌
        號碼ＳＹ─○七七一號自小客車車鎖行竊之手段、該車鎖遭破壞之情狀，堪
        認該多功能板手一組應係被告甲○○所有且持供本案犯罪所用，另手套一雙
        、手電筒一支、鑰匙一支分別供其照明、駕車之用，爰依刑法第三十八條第
        一項第二款規定，併予宣告沒收。
  貳、無罪部分：
      公訴意旨另以：被告庚○○與甲○○共同基於意圖為自己不法所有之犯意聯絡
      ，由甲○○於九十二年八月二十一日十八時三十分至十八時五十分許之某時，
      侵入彰化縣埔鹽鄉○○村○○路二巷九五號以北五百公尺處乙○○經營之瑞財
      板模工程行倉庫內，共同竊取乙○○所有之堆高機一台，因認被告庚○○涉有
      共同竊盜罪嫌。按犯罪事實應依證據認定之，無證據不得認定犯罪事實；又不
      能證明被告犯罪者，應諭知無罪之判決，刑事訴訟法第一百五十四條第二項、
      第三百零一條第一項分別定有明文。次按認定不利於被告之事實，須依積極證
      據，苟積極證據不足為不利於被告事實之認定，即應為有利於被告之認定，更
      不必有何有利之證據。最高法院分別著有三十年上字第八一六號判例足資參照
      。訊據被告庚○○堅決否認與被告甲○○共同竊取乙○○之堆高機，辯稱：甲○○於九十二年八月二十一日十八時三十分許，駕駛車牌號碼ＳＹ─○七七一
      號自小客車至伊住處，表示要載伊去賺錢，甲○○行駛至前開堆高機停放處時
      ，有告知伊堆高機及自小客車都是贓物，伊未竊取堆高機等語。經查：
    一、如前所述，被告庚○○於警、偵訊及本院審理時就被告甲○○駕駛前開自小
        客車至伊住處，告知要載伊去賺錢，即載伊前往堆高機停放處，被告甲○○
        告知自小客車、堆高機均為贓物等情始終一致，參以被告庚○○坦承知悉該
        自小客車為贓物，其所言亦無為己脫罪之虞。
    二、被告甲○○雖否認竊取堆高機，且與被告庚○○互指堆高機為對方所竊，然
        此僅能證明被告甲○○未據實陳述，而推卸責任而已，並無法僅以被告甲○○為圖卸責，而指責對方不是一情，即為推論被告庚○○與甲○○有共同竊
        盜之行為。再參以被告就上開收受贓物、妨害公務罪之犯行均始終坦承不諱
        ，衡之常情，若確屬事實，其應無矯詞推卸公訴人所述之上揭竊盜犯行之理
        ，是被告辯稱其並無與甲○○共同竊盜堆高機等語，應非子虛，堪可採信。
        此外，復查無其他積極證據足資證明被告庚○○確有公訴人指述之竊盜犯行
        ，揆諸首揭法律規定與判例意旨，既無積極證據足認被告庚○○有共同竊盜
        犯行，依法應諭知無罪之判決。
據上論斷，應依刑事訴訟法第二百九十九條第一項前段、第三百零一條第一項，刑法
第二十八條、第五十六條、第三百二十條第一項、第三百二十一條第一項第三款、第
三百四十九條第一項、第一百三十五條第一項、第一百三十八條、第五十五條、第四
十七條、第五十一條第五款、第四十一條第一項前段、第三十八條第一項第二款，罰
金罰鍰提高標準條例第一條前段、第三條，判決如主文。
本案經檢察官楊忠城到庭執行職務。
中      華      民      國    九十四    年      三      月    二十九    日
                                    臺灣彰化地方法院刑事第二庭
                                      審判長法官  宋  恭  良
                                      法      官  許  雅  婷
                                      法      官  吳  永  梁
右正本證明與原本無異。
如不服本判決，應於收受送達之日起十日內向本院提出上訴狀（須附繕本），上訴於
臺灣高等法院臺中分院。
告訴人或被害人對於判決如有不服具備理由請求檢察官上訴者，其上訴期間之計算係
以檢察官收受判決正本之日期為準。
                                      法院書記官  劉  玫  金
中      華      民      國    九十四    年      三      月     三十一   日
附錄本案論罪科刑法條：
附錄本案論罪科刑法條全文：
刑法第一百三十五條
對於公務員依法執行職務時，施強暴脅迫者，處三年以下有期徒刑、拘役或三百元以
下罰金。
意圖使公務員執行一定之職務或妨害其依法執行一定之職務或使公務員辭職而施強暴
脅迫者亦同。
犯前二項之罪，因而致公務員於死者，處無期徒刑或七年以上有期徒刑；致重傷者，
處三年以上、十年以下有期徒刑。
刑法第一百三十八條
毀棄、損壞或隱匿公務員職務上掌管或委託第三人掌管之文書、圖畫、物品，或致令
不堪用者，處五年以下有期徒刑。
刑法第三百二十條
意圖為自己或第三人不法之所有，而竊取他人之動產者，為竊盜罪，處五年以下有期
徒刑、拘役或五百元以下罰金。
意圖為自己或第三人不法利益，而竊佔他人之不動產者，依前項之規定處斷。
前二項之未遂犯罰之。
刑法第三百二十一條
犯竊盜罪而有左列情形之一者，處六月以上、五年以下有期徒刑：
一  於夜間侵入住宅或有人居住之建築物、船艦或隱匿其內而犯之者。
二  毀越門扇、牆垣或其他安全設備而犯之者。
三  攜帶兇器而犯之者。
四  結夥三人以上而犯之者。
五  乘火災、水災或其他災害之際而犯之者。
六  在車站或埠頭而犯之者。
前項之未遂犯罰之。
刑法第三百四十九條第一項
收受贓物者，處三年以下有期徒刑、拘役或五百元以下罰金。
